臺灣高雄地方法院刑事判決
110年度審易字第1103號
公  訴  人  臺灣高雄地方檢察署檢察官
被      告  翁碧霞


選任辯護人  洪千惠律師（法扶律師）
上列被告因違反保護令罪案件，經檢察官提起公訴（110年度偵
字第6168號、110年度偵字第6432號、110年度偵字第19022號）
，本院判決如下：
    主  文
丙○○犯違反保護令罪，共參罪，各處拘役貳拾日，如易科罰金，
均以新臺幣壹仟元折算壹日。應執行拘役參拾日，如易科罰金，
以新臺幣壹仟元折算壹日。緩刑貳年。
    事  實
一、丙○○為乙○○○之女、甲○○之胞妹，丙○○前經臺灣高雄少年及
    家事法院於民國109年2月27日，以108年度家護聲字第1796號裁
    定核發民事通常保護令，令丙○○不得對甲○○及乙○○○實施身體或
    精神上不法侵害之行為，亦不得為騷擾行為，有效期間為1年，嗣
    經高雄少家法院以110年度家護聲字第22號裁定將有效期間
    延長2年至112年2月26日，詎丙○○於收受且知悉保護令之內
    容後，竟基於違反保護令之犯意，分別為下列行為：
(一)於110年1月10日上午8時許，在高雄市○○區○○街00號，於乙○○○洗澡時，敲打廁所門，以此方式騷擾乙○○○，而違反上揭
    暫時保護令諭令之事項。
(二)於110年2月7日下午1時許，在高雄市○○區○○街00號3樓佛堂
    ，因與乙○○○起爭執，而將乙○○○反鎖在佛堂，以此方式騷擾
    乙○○○，而違反上揭暫時保護令諭令之事項。
(三)於110年9月3日中午12時許，在高雄市○○區○○街00號，見翁
    陽前來送飯給乙○○○，竟對甲○○碎唸，以此方式騷擾甲○○，
    而違反上揭暫時保護令諭令之事項。
二、案經高雄市政府警察局三民第二分局報告臺灣高雄地方檢察
    署檢察官偵查起訴。
    理  由
壹、證據能力部分：
    按被告以外之人於審判外之陳述雖不符刑事訴訟法第159條
    之1至之4等4條之規定，而經當事人於審判程序同意作為證
    據，法院審酌該言詞陳述或書面陳述作成時之情況，認為適
    當者，亦得為證據。當事人、代理人或辯護人於法院調查證
    據時，知有第159條第1項不得為證據之情形，而未於言詞辯
    論終結前聲明異議者，視為有前項之同意，刑事訴訟法第15
    9條之5定有明文。本判決如後所引用被告以外之人於審判外
    所為之陳述，雖屬傳聞證據，且無刑事訴訟法第159條之1 
    至之4等4條規定情形，然檢察官、被告、辯護人均已知悉上
    開陳述屬傳聞證據，而於準備程序時表示同意作為證據（見
    本院卷第51頁），且未於言詞辯論終結前聲明異議，依刑事
    訴訟法第159條之5規定，應有證據能力。
貳、實體部分：
一、上開犯罪事實，業據被告於本院審理時均坦承不諱（見本院
    卷第153頁），核與告訴人乙○○○於警偵、翁陽秀於警詢時之
    證述情節相符，並有通常保護令影本、高雄市政府警察局三
    民第二分局保護令執行紀錄表影本、報案紀錄單等在卷可稽
    ，足認被告自白與事實相符，並有證據補強，洵堪採為論罪
    科刑之依據。又按家庭暴力防治法所稱之騷擾，係指任何打
    擾、警告、嘲弄或辱罵他人之言語、動作或製造使人心生畏
    怖情境之行為，家庭暴力防治法第2條第3款定有明文，被告
    如事實欄一（一）所示，於告訴人乙○○○洗澡時，敲打廁所
    門，如事實欄一（二）所示，將告訴人乙○○○反鎖在佛堂，
    如事實欄一（三）所示，對告訴人甲○○碎唸之行為，顯已打
    擾告訴人2人之生活，致告訴人2人產生不快及對其平靜生活
    產生之不適感受，被告所為已屬家庭暴力防治法所定之騷擾
    行為甚明。從而，本案事證明確，被告犯行堪以認定，應依
    法論科。
二、論罪科刑：
（一）核被告就事實欄一（一）、（二）、（三）所為，均係犯
      家庭暴力防治法第61條第2款之違反保護令罪。被告3次犯
      行，犯意個別，行為互殊，應予分論併罰。公訴意旨雖認
      被告如事實欄一（一）所示之犯行，另有「言語提及告訴
      人乙○○○生活都使用其金錢，要告訴人乙○○○還錢」之行為
      ；如事實欄一（二）所示之犯行，另有「凹告訴人乙○○○
      手指」之行為；如事實欄一（三）所示之犯行，另有說「
      告訴人甲○○是回來爭奪財產，你們拿走我所賺的1000多萬
      」等語之行為，然此部分均無如錄音或錄影畫面等具體佐
      證，實難僅憑告訴人單一指述，即認被告亦有此部分之犯
      行，基於罪疑有利被告原則，爰均不認定被告有此部分之
      犯行，又因此部分與上開有罪部分均有裁判上一罪之關係
      ，亦不另為無罪之諭知，附此敘明。
（二）爰以行為人之責任為基礎，並審酌被告明知保護令之內容
      ，竟未能以和平理性之態度處理家庭糾紛，而仍騷擾告訴
      人，漠視保護令代表國家公權力及防治家庭暴力行為之作
      用，所為實有不該；惟念被告犯後坦承犯行，態度尚可，
      兼衡被告之素行、本件犯罪手段、情節、所生危害、智識
      程度、家庭生活等一切具體情狀（涉被告個人隱私，均詳
      卷），分別量處如主文所示之刑，並均諭知易科罰金折算
      標準，併定其應執行之刑及諭知易科罰金之折算標準。
 三、末查被告未曾因故意犯罪而受有期徒刑以上刑之宣告，有
     臺灣高等法院被告前案紀錄表在卷可稽，其因一時失慮，
     偶罹刑章，事後亦已坦承犯行，經本件偵審程序及科刑宣
     告之教訓後，應知警惕，本院因認暫不執行其刑為當，茲
     併諭知緩刑2年，以啟自新。
據上論斷，應依刑事訴訟法第299條第1項前段，家庭暴力防治法
第61條第2款，刑法第11條前段、第41條第1項前段、第51條第6
款、第74條第1項第1款，判決如主文。
本案經檢察官丁○○提起公訴，檢察官范文欽到庭執行職務。
中　　華　　民　　國　　111 　年　　4 　　月　　26　　日
                  刑事第五庭  法  官   黃政忠
以上正本證明與原本無異。
如不服本判決應於收受送達後20日內向本院提出上訴書狀，並應
敘述具體理由；如未敘述上訴理由者，應於上訴期間屆滿後20日
內向本院補提理由書（均須按他造當事人之人數附繕本）「切勿
逕送上級法院」。
「因疫情而遲誤不變期間，得向法院聲請回復原狀」。　　　　
中　　華　　民　　國　　111 　年　　4 　　月　　27　　日
                              書記官   儲鳴霄

附錄本件論罪科刑法條：
家庭暴力防治法第61條
違反法院依第14條第1項、第16條第3項所為之下列裁定者，為本
法所稱違反保護令罪，處3年以下有期徒刑、拘役或科或併科新
臺幣10萬元以下罰金：
一、禁止實施家庭暴力。
二、禁止騷擾、接觸、跟蹤、通話、通信或其他非必要之聯絡行
    為。
三、遷出住居所。
四、遠離住居所、工作場所、學校或其他特定場所。
五、完成加害人處遇計畫。